【裁判字號】    89,訴,295
【裁判日期】    890425
【裁判案由】    損害賠償
【裁判全文】
臺灣嘉義地方法院民事判決  八十九年度訴字第二九五號
    原      告  中國航聯產物保險股份
                有限公司嘉義分公司
    法定代理人  乙○○
    訴訟代理人  丙○○
    被      告  甲○○
右當事人間請求損害賠償事件，本院判決如左：
    主      文
被告應給付原告新台幣壹佰貳拾萬元，並自民國八十九年三月九日起至清償日止，按
週年利率百分之五計算之利息。
訴訟費用由被告負擔。
    事      實
甲、原告方面：
    一、聲明：如主文所示。
    二、陳述：被告於民國八十七年八月二十四日晚間九時三十分許，無照駕駛原告
        所承保以訴外人魏賜通為被保險人之ＲＷ－三七五０號自用小客車，搭載乘
        客李石貴梅，行經台中縣和平鄉○○村○○路○段一三０號對面產業道路一
        公里處時，因駕駛不慎滑落山坡，而致乘客李石貴梅受傷不治死亡，被告並
        因上開過失致死犯行經台灣台中地方法院判處有期徒刑三月確定，事後，原
        告並已給付死者李石貴梅之家屬新台幣（下同）一百二十萬元，則依強制汽
        車責任保險法第二十七條第四款之規定，原告自得在上開給付範圍內向加害
        人求償，爰訴請被告給付壹佰貳拾萬元，並加給自起訴狀繕本送達翌日起之
        法定遲延利息。
    三、證據：提出強制汽車責任保險要保書、保險證、台灣台中地方法院八十七年
        度豐簡字第四九０號刑事簡易判決、相驗屍體證明書各一份、強制汽車責任
        保險受益人領款收據一紙為證。
乙、被告方面：
    一、聲明：原告之訴駁回。
    二、陳述：對於原告主張之事實，不爭執，但被告無力給付本件請求之金額。
丙、本院依職權調閱被告之前科紀錄。
    理      由
一、本件原告起訴主張：被告於民國八十七年八月二十四日晚間九時三十分許，無照
    駕駛原告所承保以訴外人魏賜通為被保險人之ＲＷ－三七五０號自用小客車，搭
    載乘客李石貴梅，行經台中縣和平鄉○○村○○路○段一三０號對面產業道路一
    公里處時，因駕駛不慎滑落山坡，而致乘客李石貴梅受傷不治死亡，被告並因上
    開過失致死犯行經台灣台中地方法院判處有期徒刑三月確定，事後，原告並已給
    付死者李石貴梅之家屬一百二十萬元等情，業據提出強制汽車責任保險要保書、
    保險證、台灣台中地方法院八十七年度豐簡字第四九０號刑事簡易判決、相驗屍
    體證明書各一份、強制汽車責任保險受益人領款收據一紙為證，且經本院依職權
    調閱被告之前科紀錄查明無訛，被告對此復不爭執，應堪信原告之主張為真實。
二、按被保險汽車發生汽車交通事故，加害人有違反道路交通管理處罰條例第二十一
    條之規定（即無駕駛執照而駕車）者，保險人仍應依本法規定給付保險金，但得
    在給付金額範圍內，向加害人求償，強制汽車責任保險法第二十七條第四款定有
    明文。被告既於右揭時地無照駕駛右開車輛肇事，而致乘客李石貴梅受傷不治死
    亡，原告並已給付死者李石貴梅之家屬一百二十萬元，已如前述，則依上說明，
    原告自得在上開給付範圍內向加害人即被告求償。從而，本件原告依據強制汽車
    責任保險法第二十七條第四款之規定，訴請被告給付壹佰貳拾萬元，並加給自八
    十九年三月九日（起訴狀繕本送達翌日）起至清償日止，按週年利率百分之五計
    算之法定遲延利息，洵屬有據，應予准許。被告以渠無力給付本件請求之金額，
    請求駁回原告之訴云云，尚非可採。
三、據上論結，本件原告之訴為有理由，依民事訴訟法第七十八條，判決如主文。
中      華      民      國    八十九    年      四      月    二十五    日
~B臺灣嘉義地方法院民事庭
~B    法  官  王金龍
右為正本係照原本作成
如對本判決上訴須於判決送達後廿日內向本院提出上訴狀
中      華      民      國    八十九    年      四      月    二十六    日
~B    書記官  賴琪玲


司法院資訊處製作；財團法人民間司法改革基金會備份。
